【裁判字號】    89,訴,2144
【裁判日期】    900406
【裁判案由】    毒品危害防制條例
【裁判全文】
臺灣高雄地方法院刑事判決                        八十九年度訴字第二一四四號
    公  訴  人  臺灣高雄地方法院檢察署檢察官
    被      告  甲○○
右列被告因違反毒品危害防制條例案件，經檢察官提起公訴（八十九年度毒偵字第五
六二五號，及移送併辦（八十九年度毒偵字第五九六三號、九十年度毒偵字第四六七
號），本院判決如左：
    主  文
甲○○連續施用第一級毒品，累犯，處有期徒刑玖月，扣案之第一級毒品海洛因肆小
包（驗後淨重合計零‧陸貳公克）、殘餘海洛因之注射針筒拾支、殘餘海洛因之夾鏈
袋肆拾陸只（亦含有安非他命成分）及殘餘海洛因之殘渣袋貳拾只（均量微無法析離
秤重），均沒收銷燬之；又連續施用第二級毒品，累犯，處有期徒刑柒月，扣案之殘
餘安非他命之夾鏈袋肆拾陸只（亦含有海洛因成分）及殘餘安非他命之玻璃吸食器壹
支（均量微無法析離秤重），均沒收銷燬之。應執行有期徒刑壹年貳月，扣案之第一
級毒品海洛因肆小包（驗後淨重合計零‧陸貳公克）、殘餘海洛因之注射針筒拾支、
、殘餘海洛因之殘渣袋貳拾只、殘餘安非他命之玻璃吸食器壹支、殘餘海洛因及安非
他命之夾鏈袋肆拾陸只（均量微無法析離秤重），均沒收銷燬之。
    事  實
一、甲○○曾於民國八十四年間因違反肅清煙毒條例案件，經本院判處有期徒刑三年
    四月確定，並於八十七年七月十三日執行完畢；復因施用毒品案件，經本院以八
    十七年度毒聲字第二一五八號裁定令入戒治處所施以強制戒治一年，並於八十八
    年十月二十六日強制戒治期滿，經臺灣高雄地方法院檢察署檢察官於八十九年二
    月二十三日以八十九年度戒毒偵字第一九九號為不起訴處分確定在案。詎仍不知
    悔改，復基於施用毒品之概括犯意，先後於八十九年六月十三日晚間十一時許、
    同年八月二十八日下午二時許及九十年一月十四日下午六時許，連續在高雄縣梓
    官鄉赤崁村朋友住處、高雄縣梓官鄉○○○路十二之五號租處及高雄縣梓官鄉○
    ○路朋友住處等處，以將第一級毒品海洛因滲入注射針筒內，再用以注射自己身
    體及將第二級毒品安非他命放在玻璃吸食器內用火燒烤，在吸食其產生煙氣之方
    式，分別施用第一級毒品海洛因及第二級毒品安非他命多次。嗣為警先於八十九
    年六月十五日上午十一時許，在高雄縣梓官鄉○○○路與自立路口查獲；再於同
    年八月二十八日下午二時十分許，在高雄縣梓官鄉○○○路十二之五號租處當場
    查獲，並扣得殘餘海洛因之注射針筒五支及殘渣袋十只；後於九十年一月十四日
    晚間八時四十分許，在高雄縣梓官鄉○○路三○五巷通安宮後廣場當場查獲，並
    扣得白粉五小包（其中四小包係第一級毒品海洛因驗後淨重合計○‧六二公克）
    、殘餘海洛因之注射針筒五支、殘渣袋十只、殘餘安非他命之玻璃吸食器一支及
    均殘餘有海洛因、安非他命之夾鏈袋四十六只。復經依本院以八十九年度毒聲字
    第六八四三號裁定送臺灣屏東戒治所強制戒治中。
二、案經高雄市政府警察局楠梓分局、高雄縣警察局岡山分局分別移送臺灣高雄地方
    法院檢察署檢察官偵查起訴及移送併案審理。
    理  由
一、右揭事實，業據被告甲○○於本院審理時坦承不諱，且其為警查獲時所採之尿液
    經分別送高雄市立凱旋醫院及高雄縣政府衛生局檢驗結果，均呈嗎啡及甲基安非
    他命陽性反應，此有高雄市立凱旋醫院八十九年六月二十三日高市凱醫檢字第○
    ○六五九號、八十九年九月二十二日高市凱醫檢字第○○七五八號及高雄縣政府
    衛生局九十年一月三十一日九○煙檢字第一五○號煙毒尿液檢驗成績書各一紙附
    卷可稽，並有被告為警查獲時，扣案之海洛因四小包及殘餘海洛因之注射針筒十
    支、殘餘海洛因之殘渣袋二十只、殘餘安非他命之玻璃吸食器一支及均殘餘有海
    洛因、安非他命之夾鏈袋四十六只可資佐證。又扣案之白粉五小包經送請法務部
    調查局鑑驗結果，送驗白粉經標示ＨＲ (+)者四包確屬第一級毒品海洛因（驗後
    淨重合計○‧六二公克），經標示ＨＲ (-)者一包無毒品反應，有該局九十年三
    月六日編號000000000號鑑定通知書一紙在卷可參；而扣案之殘餘海洛
    因之注射針筒十支、殘餘海洛因之夾鏈袋十只、殘餘海洛因之殘渣袋十只、殘餘
    安非他命之玻璃吸食器一支及均殘餘有海洛因、安非他命之夾鏈袋四十六只，經
    送請高雄醫學大學附設中和紀念醫院檢驗結果，送驗之針筒十支、殘餘粉末膠袋
    二十只，確均含有海洛因成分，有該院八十九年十一月十四日編號第一○一八號
    、第一○一九號、第一○二○號及九十年二月二十六日編號第九○○二─一三八
    號、第九○○二─一三九號檢驗報告各一紙附卷可證；而送驗之吸食器一支亦確
    含有甲基安非他命成分，有該院九十年二月二十六日編號第九○○二─一四○號
    檢驗報告一紙在卷可憑；而送驗之空袋四十六只均含有海洛因及甲基安非他命成
    分，亦有該院九十年二月二十六日編號第九○○二─一四一號檢驗報告一紙在卷
    足證，是被告自白核與事實相符。而被告前因施用毒品案件，經本院以八十七年
    度毒聲字第二一五八號裁定令入戒治處所施以強制戒治一年，並於八十八年十月
    二十六日強制戒治期滿，經臺灣高雄地方法院檢察署檢察官於八十九年二月二十
    三日以八十九年度戒毒偵字第一九九號為不起訴處分確定確定，有該不起訴處分
    書一紙在卷足憑，其於強制戒治期滿為不起訴處分後，五年內再犯毒品危害防制
    條例第十條之罪，經本院以八十九年度毒聲字第六八四三號裁定令入戒治處所施
    以強制戒治一年，亦有臺灣高等法院被告全國前案紀錄表各一份附卷可憑，本件
    事證明確，被告犯行洵堪認定。
二、查海洛因、安非他命係毒品危害防制條例第二條第二項第一款及第二款所稱之第
    一級毒品及第二級毒品，核被告甲○○施用海洛因及安非他命之行為，係犯該條
    例第十條第一項、第二項之施用第一級毒品罪及施用第二級毒品罪。被告持有海
    洛因、安非他命後，進而施用，其持有之低度行為應為施用之高度行為所吸收，
    不另論罪。又被告先後施用第一級毒品海洛因及第二級毒品安非他命之犯行，均
    時間緊接，方法相同，均觸犯構成要件相同之罪名，顯均係基於概括之犯意為之
    ，均應依連續犯之規定，以一罪論，並加重其刑。又檢察官移送併辦部分因與本
    件起訴部分，有連續犯之裁判上一罪關係，為起訴效力所及，本院自應併予審理
    。另被告所犯上開二罪間，犯意各別，行為互異，應予分論併罰。再被告曾於八
    十四年間因違反肅清煙毒條例案件，經本院判處有期徒刑三年四月確定，並於八
    十七年七月十三日執行完畢，有臺灣高雄地方法院檢察署刑案資料查註紀錄表及
    臺灣高等法院被告全國前案紀錄表各一份在卷可參，其受有期徒刑執行完畢，於
    五年以內再犯有期徒刑以上之本罪，為累犯，應依刑法第四十七條之規定，加重
    其刑，並依法遞加之。爰審酌被告素行不良，已有違反肅清煙毒條例前科紀錄，
    且前曾因施用毒品，經強制戒治期滿由檢察官為不起訴處分確定後，仍不知悔改
    警惕，猶繼續施用毒品，本不宜寬貸，惟念其犯後坦承犯行，尚知悔悟，且施用
    毒品乃自戕行為，及對社會危害性等一切情狀，分別量處如主文所示之刑，以資
    懲儆，並定其應執行之刑。扣案之第一級毒品海洛因四小包（驗後淨重合計○‧
    六二公克）及殘餘海洛因之注射針筒十支、殘渣袋二十只、玻璃吸食器一支、夾
    鏈袋四十六只（因其內之毒品已無法析離，故亦視為毒品），應依毒品危害防制
    條例第十八條第一項前段規定，不問屬於犯人與否，均沒收銷燬之。至扣案之白
    粉一包經標示ＨＲ (-)者，雖為被告所有之物，然乏證據證明係供前揭犯罪所用
    之物，又送驗結果亦無海洛因及安非他命成分，有前開法務部調查局鑑定通知書
    在卷可參，是亦非違禁物，故不另為沒收之諭知，併此敘明。
據上論斷，應依刑事訴訟法第二百九十九條第一項前段，毒品危害防制條例第十條第
一項、第二項、第十八條第一項前段，刑法第十一條前段、第五十六條、第四十七條
、第五十一條第五款，判決如主文。
中      華      民      國    九十      年      四      月      六      日
                                    臺灣高雄地方法院刑事第一庭
                                        法  官   陳玉聰
右正本證明與原本無異。
如不服本判決，應於判決送達後十日內，向本院提出上訴狀。
         書記官   鄭淑臻
中    華    民    國       九十   年      四      月          六        日
附錄本案論罪科刑法條全文：
毒品危害防制條例第十條
施用第一級毒品者，處六月以上五年以下有期徒刑。
施用第二級毒品者，處三年以下有期徒刑。


司法院資訊處製作；財團法人民間司法改革基金會備份。
